臺灣新北地方法院民事裁定  
111年度抗字第54號
抗  告  人  甘雅琪  

相  對  人  劉諺澤  
上列當事人間聲請本票裁定事件，抗告人對於本院司法事務官於
民國111年2月14日所為本院111年度司票字第773號裁定提起抗告
，本院裁定如下：
    主  文
抗告駁回。
抗告程序費用新臺幣壹仟元由抗告人負擔。
    理  由
一、按執票人向本票發票人行使追索權時，得聲請法院裁定後強
    制執行，票據法第123條定有明文。又本票執票人依上開法
    條之規定聲請時，此項聲請之裁定及抗告法院之裁定，僅依
    非訟事件程序，以審查強制執行許可與否，並無確定實體上
    法律關係存否之效力，如發票人就票據債務之存否有爭執時
    ，應由發票人提起確認之訴，以資解決（最高法院56年度台
    抗字第714號、57年台抗字第76號裁定意旨參照）。
二、本件相對人主張其執有抗告人為發票人，如附表所示之本票
    1紙，並免除作成拒絕證書（下稱系爭本票）；又因系爭本
    票未載到期日，故依票據法第120條第2項規定，視為見票即
    付。詎相對人提示後未獲付款，其雖屢為催討，然未蒙置理
    ，為此，依票據法第123條規定聲請裁定許可強制執行等語
    ，並提出系爭本票為證。經原裁定准許強制執行。
三、抗告人不服原裁定，提起抗告，其抗告意旨略以：兩造協議
    以每月新臺幣（下同）6,500元分期還款，抗告人於民國110
    年3月至8月已還款3萬9,000元（計算式：6,500元×6次＝3萬9
    ,000元），後來因為疫情關係無收入，才不得已緩繳，爰請
    求廢棄原裁定等語。惟查，相對人聲請本票裁定所提出之系
    爭本票載明發票人、發票日及金額，已完成本票應記載事項
    ，有系爭本票影本1紙（見原審卷第11頁）附卷足佐，揆諸
    上開說明，法院僅得依非訟程序就本票裁定聲請強制執行是
    否符合形式上要件予以審酌，於符合法定形式要件下即應為
    許可強制執行之裁定，是相對人執系爭本票聲請裁定准許強
    制執行，即無不合。至抗告人主張之上開事實，縱所稱屬實
    ，亦屬實體上之爭執，應由抗告人另行提起訴訟，以資解決
    ，要非本件非訟程序所得審究，是本件仍應為許可強制執行
    之裁定。綜上，抗告人據以指摘原裁定不當，請求廢棄原裁
    定，為無理由，應予駁回。
四、據上論結，本件抗告為無理由，爰依非訟事件法第46條、第
    21條第2項、第24條第1項，民事訴訟法第495條之1第1項、
    第449條第1項、第95條、第78條，裁定如主文。
中　　華　　民　　國　　111 　年　　3 　　月　　30　　日
                  民事第七庭    法  官  莊哲誠
以上正本係照原本作成。
本裁定不得再抗告。
中　　華　　民　　國　　111 　年　　3 　　月　　30　　日
                                書記官  尤秋菊
本票附表：                                              110年度抗字第213號       編號 發票日 票面金額 （新臺幣） 到期日 利息起算日 票據號碼 備註 1 110年2月26日 455,000元 未載到期日，視為見票即付 110年2月26日 TH721736